# 原始自然人股东零元对价转让股份的合理性

提问人：娜头杨 时间：2015-10-10 11:06:01
一A公司,账面净资产为 8 百多万.引进风投机构要求新成立一B公司,A公司原始自然人股东将股份零元对价转让给B公司,A公司成为B公司的全资子公司.母公司B公司下属股东其中一个为原始股东持股平台公司,自然人股东在持股平台公司中占较大股份. 问:零元对价转让的合理性?

回答人：chenyiwei
这些步骤是否为一并筹划、互为前提和条件、旨在实现同一目标（架构重组）的一揽子交易？如果是，则不能将每个交易步骤割裂开来单独评价其商业合理性，而应将其作为一个整体予以考虑。

提问人：娜头杨 时间：2015-10-12 09:47:18
是的，都是一并筹划、互为前提的。这个零元对价转让涉及个税么？

回答人：chenyiwei
这个问题建议参考《股权转让所得个人所得税管理办法（试行）》（国家税务总局公告[2014]67号）处理。但是否可能被认定为“股权转让收入明显偏低且无正当理由”从而被核定征收，主管税务机关有很大的自由裁量权。